臺灣新竹地方法院刑事判決
111年度交易字第106號
公  訴  人  臺灣新竹地方檢察署檢察官
被      告  吳之凡



選任辯護人  胡林凱律師
上列被告因過失傷害案件，經檢察官提起公訴（110 年度偵字第
14059號），被告於本院準備程序中，就被訴事實為有罪之陳述
，經依簡式審判程序判決如下：
    主  文
吳之凡犯過失傷害罪，處有期徒刑貳月，如易科罰金，以新臺幣
壹仟元折算壹日。
    事  實  及  理  由
一、本件犯罪事實及證據，除犯罪事實欄關於「左端肱骨遠端粉
    碎性骨折」之記載更正為「左側肱骨遠端粉碎性骨折」，並
    補充「被告吳之凡於本院訊問時之自白」外，餘均引用檢察
    官起訴書之記載（如附件）。 
二、核被告所為，係犯刑法第284條前段之過失傷害罪。又本件
    交通事故報案人或勤指中心轉來資料未報明肇事人姓名，處
    理員警前往現場，被告在場，並當場承認為肇事人，有被告
    之道路交通事故肇事人自首情形紀錄表1紙可參，被告對於
    本件未發覺之罪自首而受裁判，應依刑法第62條前段規定減
    輕其刑。
三、又告訴人雖具狀陳稱左上肢傷勢已達重傷害，惟告訴人所受
    左上肢傷勢是否已達毀敗或嚴重減損機能，經本院函詢中國
    醫藥大學附設醫院後，該院函覆無法評估，有該院民國111 
    年5月12日院醫事字第1110005973號函1份可佐，尚難認符合
    刑法第10條第4項重傷之定義，附此敘明。
四、科刑：
　　爰以行為人之責任為基礎，審酌告訴人因本案受有如附件犯
    罪事實欄所載之傷勢，確已影響其健康及生活，被告駕車行
    為誠有不當，另考量被告始終坦承犯行，然與告訴人所主張
    之金額尚有落差而無和解共識，兼衡被告就本件車禍事故之
    過失情節、告訴人之傷勢及所表示之意見，暨被告之素行、
    智識程度、家庭經濟狀況等一切情狀，量處如主文所示之刑
    ，並諭知易科罰金之折算標準。
五、依刑事訴訟法第273條之1 第1項、第299條第1項前段，判決
    如主文。 
本案經檢察官翁旭輝提起公訴，檢察官陳中順到庭執行職務。
中　　華　　民　　國　　 111　　年　　 7 　　月 　27  日
                      刑事第八庭  法  官  潘韋廷
以上正本證明與原本無異。
如不服本判決應於收受本判決後20日內向本院提出上訴書狀，上
訴書狀應敘述具體理由。上訴書狀未敘述上訴理由者，應於上訴
期間屆滿後20日內補提理由書狀於本院(均須按他造當事人之人
數附繕本 )「切勿逕送上級法院」。 
中　　華　　民　　國　　111 　年　　7 　　月　　27　　日
                                  書記官  彭筠凱
附錄論罪科刑法條：
刑法第284條
因過失傷害人者，處1 年以下有期徒刑、拘役或10萬元以下罰金
；致重傷者，處3 年以下有期徒刑、拘役或30萬元以下罰金。 

【附件】
臺灣新竹地方檢察署檢察官起訴書
                                    110年度偵字第14059號
　　被　　　告　吳之凡　
上列被告因過失傷害案件，業經偵查終結，認應提起公訴，茲將
犯罪事實及證據並所犯法條分敘如下：
　　　　犯罪事實
一、吳之凡於民國110年3月24日18時17分許，駕駛車牌號碼000-
    0000號號自用小客車，沿新竹市東區埔頂路由西往東方向行
    駛，本應遵守道路交通標線，不得跨越分向限制線(即雙黃
    線)駛至對向車道，而依當時天候晴、夜間有照明、路面柏
    油、乾燥、無缺陷、無障礙物、視距良好等情狀，並無不能
    注意之情事，竟仍疏未注意及此，貿然跨越分向限制線至對
    向車道，適陳仕委騎乘車牌號碼000-000號普通重型機車，
    沿埔頂路由東往西方向行駛，見狀因閃避不及，兩車遂發生
    碰撞，致陳仕委受有左端肱骨遠端粉碎性骨折、左側近端尺
    骨粉碎性骨折、左大腿撕裂傷及四肢多處擦挫傷之傷害。
二、案經陳仕委訴由新竹市警察局第二分局報告偵辦。
　　　　證據並所犯法條
一、證據清單及待證事實：
編號 證據名稱 待證事實  ㈠ 被告吳之凡於警詢及偵查中之供述 坦承全部犯罪事實。  ㈡ 告訴人陳仕委於警詢及偵查中之指訴 證明被告貿然跨越分向限制線(即雙黃線)駛至對向車道，致告訴人騎車因閃避不及、發生碰撞而受傷之事實。  ㈢ 道路交通事故現場圖、道路交通事故調查報告表㈠、㈡、新竹市警察局舉發違反道路交通管理事件通知單影本各1份、道路交通事故談話紀錄表、車輛詳細資料報表各2份、新竹市警察局交通警察隊第三組道路交通事故照片29張及被告車輛行車紀錄器錄影畫面翻拍照片3張 證明被告貿然跨越分向限制線(即雙黃線)駛至對向車道，導致發生本案道路交通事故之事實。 ㈣ 新竹馬偕紀念醫院普通診斷證明書1份 告訴人受有如犯罪事實欄所載傷害之事實。 
二、核被告所為，係犯刑法第284條前段之過失傷害罪嫌。又被
    告於肇事後現場人員前往現場處理時在場，並當場承認為肇
    事人，有新竹市警察局交通警察隊第三組道路交通事故肇事
    人自首情形紀錄表1紙附卷可稽。堪認被告係在有偵查犯罪
    權之機關或人員未發覺前，即坦認其為肇事人，核與自首規
    定相符，請依同法第62條規定，減輕其刑。
三、依刑事訴訟法第251條第1項提起公訴。
　　此　致
臺灣新竹地方法院
中　　華　　民　　國　 110　　年　　12　　月　　15　　日
                              檢  察  官  翁旭輝
本件正本證明與原本無異
中　　華　　民　　國   111  　年     1    月     4  　日
                              書  記  官  張筠青